臺灣高等法院刑事裁定                  100年度抗字第868號
抗  告  人
即 受刑 人  黃金龍
上列抗告人因聲請定其應執行刑案件，不服臺灣板橋地方法院10
0年度聲字第3005號，中華民國100年7月14日第一審裁定（聲請
案號：臺灣板橋地方法院檢察署100年度執聲字第1782號），提
起抗告，本院裁定如下：
    主  文
抗告駁回。
    理  由
一、按裁判確定前犯數罪者，併合處罰之，而數罪併罰，有二裁
    判以上者，依刑法第51條之規定，定其應執行之刑，而宣告
    多數有期徒刑，於各刑中之最長期以上，各刑合併之刑期以
    下定其刑期，刑法第50條、第51條第5 款及第53條分別定有
    明文。次按定應執行之刑，由該案犯罪事實最後判決之法院
    之檢察官，聲請該法院裁定之，受刑人亦得請求檢察官聲請
    之，刑事訴訟法第477 條第1 項、第2 項亦分別定有明文。
二、原裁定意旨略以：抗告人即受刑人黃金龍因違反毒品危害防
    制條例案件，分別經臺灣士林地方法院及原審法院先後判處
    如附表所載之刑，均經分別確定在案，有各該判決書及本院
    被告前案紀錄表1件在卷可稽。茲檢察官聲請定其應執行之
    刑（原聲請書載為17罪，嗣經更正刪除聲請書一覽表編號16
    、17二罪，僅餘15罪），經審核均無不合，可認聲請為正當
    ，應定其應執行之刑有期徒刑4年等語。
三、本件抗告意旨略以：抗告人除經判處如原裁定附表所示之刑
    確定外，尚因二次施用第二級毒品犯行，各經臺灣板橋地方
    院以99年度易緝字第180號判決判處有期徒刑7月確定在案，
    而原裁定未將上開案件所示之罪刑，與附表所示等罪所處之
    刑，合併定其應執行之刑，影響抗告人權益甚鉅，爰提起抗
    告，請依罪刑相當原則衡量抗告人於偵查及審判中均坦承犯
    行，犯後態度良好，且施用毒品之行為乃自我傷害並未侵害
    他人法益等，使罪得其刑、刑當其罪，而撤銷原裁定，更為
    有利抗告人之裁定云云。
四、經查，本件抗告人即受刑人黃金龍因違反毒品危害防制條例
    等案件，先後經判處如原裁定附表所示之刑，均經分別確定
    在案。茲檢察官聲請定其應執行之刑，原審法院審認上開聲
    請為正當，定其應執行之刑為有期徒刑4年，經核並無不合
    。抗告意旨雖以：抗告人另有二次施用第二級毒品犯行，經
    原審法院判處期徒刑7月、7月確定在案之案件，未經原審法
    院一併定應執行刑云云，惟此部分既未經檢察官聲請定應執
    行之刑，法院自不得逕予合併定應執行之刑。抗告意旨執此
    指摘原裁定不當，並無理由，應予駁回。受刑人認其尚有其
    他確定之判決應一併定應執行刑，本得依刑事訴訟法第477
    條第1項、第2項之規定，請求檢察官另聲請之，併此敘明。
據上論斷，應依刑事訴訟法第412 條，裁定如主文。
中    華    民    國   100    年    8     月    17    日
                  刑事第二十一庭審判長法  官  周政達
                                      法  官  許永煌
                                      法  官  趙文
以上正本證明與原本無異。
如不服本裁定，應於收受送達後五日內向本院提出抗告狀。
                                      書記官  張品文
中    華    民    國   100    年    8     月    18    日